臺灣臺中地方法院刑事判決
111年度原金訴字第62號
公  訴  人  臺灣臺中地方檢察署檢察官
被      告  盧明俊


                    （現另案在法務部○○○○○○○○○○○執行中）
上列被告因詐欺等案件，經檢察官提起公訴（110年度偵字第349
42號），被告於準備程序中就被訴事實為有罪之陳述，經告知簡
式審判程序之旨，並聽取當事人之意見後，經本院合議庭裁定由
受命法官獨任進行簡式審判程序，判決如下：
    主  文
盧明俊犯如附表所示之罪，各處如附表所示之刑。
未扣案犯罪所得新臺幣參仟元沒收，於全部或一部不能沒收或不
宜執行沒收時，追徵其價額。
    犯罪事實
一、盧明俊自民國110年4月間某日起，透過網路，參與真實姓名
    年籍均不詳暱稱「大蔥鴨」及其他真實姓名年籍均不詳之人
    所組成之3人以上，以實施詐術為手段、具有持續性、牟利
    性之有結構性組織之詐欺集團（下稱上開詐欺集團）犯罪組
    織期間〈盧明俊參與犯罪組織部分，業經本院以110年度金訴
    字第750號判決確定，不在本案起訴、判決範圍〉，與陳瀚林
    （另行審結）、「大蔥鴨」、上開詐欺集團其他成員共同基
    於意圖為自己不法所有之3人以上共同詐欺取財、掩飾、隱
    匿詐欺所得去向、所在之洗錢犯意聯絡，上開欺集團不詳成
    員先通知盧明俊前往某車站置物櫃拿取金融卡，再至臺中市
    清水區某處將金融卡交給陳瀚林，且由上開欺集團不詳成員
    於如附表所示之時間、詐欺方式詐欺如附表「被害人」欄所
    示之人，致使各該被害人因而陷於錯誤，轉帳、現金存款至
    上開詐欺集團所指定之如附表所示帳戶後，盧明俊再依上開
    欺集團不詳成員指示向陳瀚林拿取如附表所示之金融卡，再
    依指示，於如附表所示之時間、地點，以自動櫃員機提領如
    附表所示之金額（詳細詐欺時間、詐欺方式、詐欺對象、被
    害人轉帳、現金存款時間、地點、金額、盧明俊提領詐欺所
    得款項時間、地點，各詳如附表所示）後，由陳瀚林於110
    年6月12日下午4時多許，以其持用行動電話門號0000000000
    號招來計程車2臺，一臺前往搭載盧明俊至沙鹿光田醫院，
    一臺自己搭乘前往沙鹿光田醫院與盧明俊會合，盧明俊再將
    其當日提領如附表所示款項交與陳瀚林轉交上手，盧明俊則
    獲取約定之報酬加計車馬費共計新臺幣（下同）5千元。
二、案經林逸文、郭韋廷、林裕翔、陳奕心訴由臺中市政府警察
    局清水分局報告臺灣臺中地方檢察署檢察官偵查起訴。
    理  由
一、本案被告盧明俊所犯，非死刑、無期徒刑、最輕本刑為3年
    以上有期徒刑之罪，或高等法院管轄第一審之案件，被告於
    本院準備程序中，就前揭被訴事實為有罪之陳述，經受命法
    官告以簡式審判程序之旨，並聽取被告及公訴人之意見後，
    本院認無不得或不宜改依簡式審判程序進行之處，爰依刑事
    訴訟法第273條之1第1項、第284條之1規定，經合議庭評議
    後，裁定本案由受命法官獨任進行簡式審判程序，是本案之
    證據調查，依刑事訴訟法第273條之2規定，不受同法第159
    條第1項、第161條之2、第161條之3、第163條之1及第164條
    至第170條規定之限制，合先敘明。
二、上開犯罪事實，業據被告於本院準備程序及審理時，均坦承
    不諱（見本院卷第152、153、170至172頁）。經查，復有被
    告於警詢、偵查中之陳述在卷可稽〈見臺灣臺中地方檢察署1
    10年度偵字第34942號卷（下稱偵卷）第71至81、269至271
    頁〉，並有證人即共同被告陳瀚林於警詢、偵查；證人即計
    程車司機石小津、楊富澤於警詢時之供述、證述在卷可證（
    見偵卷第87至94、103至105、111至113、279至281頁），
　　且有偵查報告、臺中市政府警察局清水分局清水派出所指認
    犯罪嫌疑人紀錄表、犯罪嫌疑人指認表及真實姓名對照表、
    車輛詳細資料報表、計程車叫車乘客電話資訊照片、通聯調
    閱查詢單、中華郵政戶名郭素伶、帳號00000000000000號帳
    戶、合作金庫銀行戶名郭素伶、帳號0000000000000號帳戶
    、玉山銀行戶名郭素伶、帳號0000000000000號帳戶基本資
    料、交易明細在卷可證（見偵卷第39至43、63至69、83至86
    、95至101、107至110、119至123頁、本院卷第77至83、89
    至93、97至101頁），又有如附表「證據」欄所示之證據附
    卷可憑，是應堪認被告之自白與事實相符，堪以認定。是以
    本案事證明確，被告上揭犯行均洵堪認定，皆應予依法論科
    。
三、論罪科刑：
  ㈠按洗錢防制法第15條之特殊洗錢罪，係在無法證明前置犯罪
    之特定不法所得，而未能依第14條之一般洗錢罪論處時，始
    予適用。倘能證明人頭帳戶內之資金係前置之特定犯罪所得
    ，即應逕以一般洗錢罪論處，自無適用特殊洗錢罪之餘地。
    例如詐欺集團向被害人施用詐術後，為隱匿其詐欺所得財物
    之去向，而令被害人將其款項轉入該集團所持有、使用之人
    頭帳戶，並由該集團所屬之車手前往提領詐欺所得款項得逞
    ，檢察官如能證明該帳戶內之資金係本案詐欺之特定犯罪所
    得，即已該當於新法第14條第1項之一般洗錢罪；至若無法
    將人頭帳戶內可疑資金與本案詐欺犯罪聯結，而不該當第2
    條洗錢行為之要件，當無從依第14條第1項之一般洗錢罪論
    處，僅能論以第15條第1項之特殊洗錢罪。另過去實務認為
    ，行為人對犯特定犯罪所得之財物或利益作直接使用或消費
    之處分行為，或僅將自己犯罪所得財物交予其他共同正犯，
    祇屬犯罪後處分贓物之行為，非本條例所規範之洗錢行為，
    惟依新法規定，倘行為人意圖掩飾或隱匿特定犯罪所得來源
    ，而將特定犯罪所得直接消費處分，甚或交予其他共同正犯
    ，而由共同正犯以虛假交易外觀掩飾不法金流移動，即難認
    單純犯罪後處分贓物之行為，應仍構成新法第2條第1或2款
    之洗錢行為（最高法院108年度台上字第1744號判決要旨參
    照）。被告上開行為已該當刑法第339條之4第1項第2款之要
    件甚明，而該條項為法定刑1年以上7年以下有期徒刑之罪，
    屬洗錢防制法第3條第1款所規定之特定犯罪。本案詐欺集團
    成員使用人頭帳戶供被害人轉帳、存款，而由被告持前揭人
    頭帳戶金融卡以自動櫃員機提領詐欺款項後交與共同被告陳
    瀚林轉交與上開詐欺集團上手，且被告明知上開情節而為本
    案犯行，所為顯係掩飾、隱匿詐欺所得之去向、所在，且有
    掩飾犯罪所得去向、所在之故意，揆諸前揭說明，要與洗錢
    防制法第14條第1項之要件相合。
  ㈡復按刑罰責任之評價與法益之維護息息相關，對同一法益侵
    害為雙重評價，是過度評價；對法益之侵害未予評價，則為
    評價不足，均為法之所禁。又加重詐欺罪，係侵害個人財產
    法益之犯罪，其罪數之計算，核與參與犯罪組織罪之侵害社
    會法益有所不同，審酌現今詐欺集團之成員皆係為欺罔他人
    ，騙取財物，方參與以詐術為目的之犯罪組織。倘若行為人
    於參與詐欺犯罪組織之行為繼續中，先後多次為加重詐欺之
    行為，因參與犯罪組織罪為繼續犯，犯罪一直繼續進行，直
    至犯罪組織解散，或其脫離犯罪組織時，其犯行始行終結。
    故該參與犯罪組織與其後之多次加重詐欺之行為皆有所重合
    ，然因行為人僅為一參與犯罪組織行為，侵害一社會法益，
    屬單純一罪，應僅就「該案中」與參與犯罪組織罪時間較為
    密切之首次加重詐欺犯行論以參與犯罪組織罪及加重詐欺罪
    之想像競合犯，而其他之加重詐欺犯行，祗需單獨論罪科刑
    即可，無需再另論以參與犯罪組織罪，以避免重複評價。是
    如行為人於參與同一詐欺集團之多次加重詐欺行為，因部分
    犯行發覺在後或偵查階段之先後不同，肇致起訴後分由不同
    之法官審理，為裨益法院審理範圍明確、便於事實認定，即
    應以數案中「最先繫屬於法院之案件」為準，以「該案件」
    中之「首次」加重詐欺犯行與參與犯罪組織罪論以想像競合
    。縱該首次犯行非屬事實上之首次，亦因參與犯罪組織之繼
    續行為，已為該案中之首次犯行所包攝，該參與犯罪組織行
    為之評價已獲滿足，自不再重複於他次詐欺犯行中再次論罪
    ，俾免於過度評價及悖於一事不再理原則。至於「另案」起
    訴之他次加重詐欺犯行，縱屬事實上之首次犯行，仍需單獨
    論以加重詐欺罪，以彰顯刑法對不同被害人財產保護之完整
    性，避免評價不足（最高法院109年度台上字第3945號判決
    可資參照）。查被告參與上開詐欺集團犯罪組織期間所為多
    次加重詐欺犯行，經檢察官以數案件提起公訴，而分以不同
    案件審理，而其中最先繫屬者係本院110年度金訴字第750號
    案件，此觀卷內臺灣高等法院被告前案紀錄表即明，依最高
    法院上開法律見解，應以該案件中首次之加重詐欺犯行與參
    與犯罪組織罪論以想像競合，縱該次犯行非屬事實上之首次
    ，亦因參與犯罪組織之繼續行為，已為該案之加重詐欺犯行
    所包攝，該參與犯罪組織行為之評價已獲滿足，自不再重複
    於他次詐欺犯行中再次論罪，俾免於過度評價及悖於一事不
    再理原則，當予指明。
  ㈢核被告就犯罪事實一即附表所為，均係犯刑法第339條之4第1
    項第2款之3人以上共同犯詐欺取財罪、洗錢防制法第14條第
    1項之一般洗錢罪。
  ㈣被告與共同被告陳瀚林、「大蔥鴨」、上開欺集團其他成員
    間就上開3人以上共同犯詐欺取財、一般洗錢犯行，有犯意
    聯絡及行為分擔，為共同正犯。
  ㈤被告就犯罪事實一即附表所為，均係以一行為同時觸犯刑法
    第339條之4第1項第2款之3人以上共同犯詐欺取財罪、洗錢
    防制法第14條第1項之一般洗錢罪，為想像競合犯，應依刑
    法第55條規定，均從一重論以刑法第339條之4第1項第2款之
    3人以上共同犯詐欺取財罪處斷。
　㈥被告就上開所犯5次3人以上共同犯詐欺取財罪間，犯意各別
    ，行為互殊，應予分論併罰。　
  ㈦再按想像競合犯之處斷刑，本質上係「刑之合併」。其所謂
    從一重處斷，乃將想像競合犯組成之評價上數罪，合併為科
    刑一罪，其所對應之刑罰，亦合併其評價上數罪之數法定刑
    ，而為一個處斷刑。易言之，想像競合犯侵害數法益者皆成
    立犯罪，論罪時必須輕、重罪併舉論述，同時宣告所犯各罪
    名，包括各罪有無加重、減免其刑之情形，亦應說明論列，
    量刑時併衡酌輕罪部分量刑事由，評價始為充足，然後依刑
    法第55條前段規定「從一重處斷」，非謂對於其餘各罪可置
    而不論。因此，法院決定處斷刑時，雖以其中最重罪名之法
    定刑，做為裁量之準據，惟於裁量其輕重時，仍應將輕罪合
    併評價在內（最高法院108年度台上字第4405號、第4408號
    判決可參）。而按犯洗錢防制法第14條、第15條之罪，在偵
    查或審判中自白者，減輕其刑，為洗錢防制法第16條第2項
    所明定。被告就其一般洗錢犯行，於偵查、本院審理時均自
    白不諱。是就其所犯一般洗錢罪部分，原應依洗錢防制法第
    16條第2項規定減輕其刑，惟依前揭罪數說明，被告就其本
    案犯行係從一重論以3人以上共同詐欺取財罪，是就被告此
    部分想像競合輕罪得減輕其刑部分，本院於量刑時乃予以審
    酌。
  ㈧而按刑法第59條之酌量減輕其刑，必須犯罪另有特殊之原因
    與環境等等，在客觀上足以引起一般同情，認為即予宣告法
    定低度刑期尤嫌過重者，始有其適用（最高法院45年度台上
    字第1165號判決參照）。又適用該條文酌量減輕其刑時，雖
    不排除審酌同法第57條各款所列之事由，惟其程度應達於客
    觀上足以引起同情，確可憫恕者，方屬相當（最高法院88年
    度台上字第4171號判決參照）。查：本院審酌被告正值壯年
    ，不思以正當途徑獲取財物，竟為本案犯行，其本案犯罪之
    情狀，實難認其犯行在客觀上有足以引起一般同情之情狀，
    且按刑法第339條之4第1項第2款之3人以上共同犯詐欺取財
    罪之法定刑為「處1年以上7年以下有期徒刑，得併科1百萬
    元以下罰金」，依被告之犯罪情節，尚難謂有失之過苛或情
    輕法重情形。而衡酌近年來詐欺集團猖獗，犯罪手法惡劣，
    嚴重破壞社會成員間之基本信賴關係，政府一再宣誓掃蕩詐
    騙犯罪之決心，而被告竟仍為本案上開犯行，實屬可責，倘
    遽予憫恕被告而依刑法第59條規定減輕其刑，除對其個人難
    收改過遷善之效，無法達到刑罰特別預防之目的外，亦易使
    其他實施詐欺取財之人心生投機、甘冒風險繼續犯之，無法
    達到刑罰一般預防之目的，衡諸社會一般人客觀標準，尚難
    謂有過重而情堪憫恕之情形，自無適用刑法第59條規定之餘
    地，併此敘明。
  ㈨爰審酌近年來詐欺猖獗，犯罪手法惡劣，嚴重破壞社會成員
    間之基本信賴關係，政府一再宣誓掃蕩詐騙犯罪之決心，而
    被告正值壯年，不思以正當途徑獲取財物，竟為上開犯行，
    實屬可責，自應予以相當之非難，並衡酌被告犯罪之動機、
    目的、手段、分工情形，及於犯罪後坦承犯行之犯後態度，
    然並未與附表所示之被害人和解或調解成立，亦未賠償，且
    就被告所犯一般洗錢罪部分，應依洗錢防制法第16條第2項
    規定減輕其刑之情，有如前述，暨如附表「被害人」欄所示
    之人所受之損害，又兼衡被告之教育智識程度、生活狀況（
    詳見本院卷第172頁）、素行品行等一切情狀，分別量處如
    附表所示之刑，並就罰金刑部分各諭知易服勞役之折算標準
    。
　㈩按數罪併罰之案件，於審判中，現雖有科刑辯論之機制，惟
    尚未判決被告有罪，亦未宣告其刑度前，關於定應執行刑之
    事項，欲要求檢察官、被告或其辯護人為充分辯論，盡攻防
    之能事，事實上有其困難。關於數罪併罰之案件，如能俟被
    告所犯數罪全部確定後，於執行時，始由該案犯罪事實最後
    判決之法院所對應之檢察署檢察官，聲請該法院裁定之，無
    庸於每一個案判決時定其應執行刑，則依此所為之定刑，不
    但能保障被告(受刑人)之聽審權,符合正當法律程序，更可
    提升刑罰之可預測性，減少不必要之重複裁判，避免違反一
    事不再理原則情事之發生（最高法院1l0年度台抗大字第489
    號裁定見解可資參照）。準此，本案就被告所犯各罪，爰不
    合併定其應執行之刑，附此敘明。　
四、沒收部分：
  ㈠洗錢防制法第18條第1項固規定：「犯第14條之罪，其所移轉
    、變更、掩飾、隱匿、收受、取得、持有、使用之財物或財
    產上利益，沒收之；犯第15條之罪，其所收受、持有、使用
    之財物或財產上利益，亦同。」，為刑法沒收規定之特別規
    定，自應優先於刑法相關規定予以適用，亦即就洗錢行為標
    的之財物或財產上利益，均應依洗錢防制法第18條規定沒收
    之。惟上開條文雖採義務沒收主義，卻未特別規定「不問屬
    於犯罪行為人與否，沒收之」，致該洗錢行為之標的是否限
    於行為人所有者始得宣告沒收，有所疑義，於此情形自應回
    歸適用原則性之規範，即參諸刑法第38條第2項前段規定，
    仍以屬於行為人所有者為限，始應予沒收。至於洗錢行為本
    身之犯罪所得或犯罪工具之沒收，參酌該條立法理由，應適
    用104年12月30日及105年6月22日修正公布之中華民國刑法
    沒收專章之規定。
  ㈡按「任何人都不得保有犯罪所得」為普世基本法律原則，犯
    罪所得之沒收、追繳或追徵，在於剝奪犯罪行為人之實際犯
    罪所得（原物或其替代價值利益），使其不能坐享犯罪之成
    果，以杜絕犯罪誘因，可謂對抗、防止經濟、貪瀆犯罪之重
    要刑事措施，性質上屬類似不當得利之衡平措施，著重所受
    利得之剝奪。然苟無犯罪所得，自不生利得剝奪之問題，固
    不待言，至二人以上共同犯罪，關於犯罪所得之沒收、追繳
    或追徵，倘個別成員並無犯罪所得，且與其他成員對於所得
    亦無事實上之共同處分權時，同無「利得」可資剝奪，特別
    在集團性或重大經濟、貪污犯罪，不法利得龐大，一概採取
    絕對連帶沒收、追繳或追徵，對未受利得之共同正犯顯失公
    平。有關共同正犯犯罪所得之沒收、追繳或追徵，本院採沒
    收或追徵應就各人所分得者為之之見解。又所謂各人「所分
    得」，係指各人「對犯罪所得有事實上之處分權限」，法院
    應視具體個案之實際情形而為認定：倘若共同正犯各成員內
    部間，對於不法利得分配明確時，固應依各人實際分配所得
    沒收；然若共同正犯成員對不法所得並無處分權限，其他成
    員亦無事實上之共同處分權限者，自不予諭知沒收；至共同
    正犯各成員對於不法利得享有共同處分權限時，則應負共同
    沒收之責。至於上揭共同正犯各成員有無犯罪所得、所得數
    額，係關於沒收、追繳或追徵標的犯罪所得範圍之認定，因
    非屬犯罪事實有無之認定，並不適用「嚴格證明法則」，無
    須證明至毫無合理懷疑之確信程度，應由事實審法院綜合卷
    證資料，依自由證明程序釋明其合理之依據以認定之（最高
    法院104年度台上字第3937號判決要旨參照）。是以犯罪所
    得之沒收、追徵，應就各人分受所得之數為沒收。
　㈢查被告於偵查、本院審理時均稱其報酬為1日2千元，110年6
    月12日當天跑比較多，加上車馬費，當天報酬實際共取得5
    千元等語（見偵卷第270頁、本院卷第152頁），然被告於11
    0年6月12日提領被害人張芸瑄、詹雅婷、魏莉卿、張品欣、
    陳奕蓁、蔡馨惠遭詐欺匯入其他人頭帳戶款項之犯行，業經
    本院以111年度金訴字第219號判決判處罪刑，且該判決已就
    被告該日未扣案之犯罪所得2千元諭知沒收、追徵之情，有
    該案判決書在卷可查（見本院前案資料卷第175至185頁；該
    案被告提領之日期共5日，該判決就被告未扣案之犯罪所得
    共1萬元諭知沒收、追徵），是就被告於110年6月12日實際
    領得報酬其中業經另案諭知沒收、追徵之2千元部分，不再
    重複諭知沒收、追徵，則被告尚未經諭知沒收、追徵之其餘
    犯罪所得3千元部分，並未扣案，本院酌以如宣告沒收，查
    無刑法第38條之2第2項過苛調節條款之適用，是應依刑法第
    38條之1第1項前段、第3項規定，宣告沒收之，於全部或一
    部不能沒收或不宜執行沒收時，追徵其價額。至被告就附表
    所提領已交與共同被告陳瀚林轉交上手之款項，均非屬被告
    所有，且無證據證明仍在被告實際管領中，自無庸依洗錢防
    制法第18條第1項前段規定沒收。
據上論斷，應依刑事訴訟法第273條之1第1項、第299條第1項前
段，洗錢防制法第14條第1項，刑法第11條前段、第28條、第339
條之4第1項第2款、第55條、第42條第3項、第38條之1第1項前段
、第3項，刑法施行法第1條之1第1項，判決如主文。
本案經檢察官尤開民提起公訴，檢察官張凱傑到庭執行職務。
中　　華　　民　　國　　111 　年　　8 　　月　　16　　日
                  刑事第四庭    法  官  黃佳琪
以上正本證明與原本無異。
如不服本判決，應於送達判決後20日內向本院提出上訴書狀，並
應敘述具體理由；其未敘述上訴理由者，應於上訴期間屆滿後20
日內向本院補提理由書（均須按他造當事人之人數附繕本）「切
勿逕送上級法院」。
告訴人或被害人對於判決如有不服具備理由請求檢察官上訴者，
其上訴期間之計算係以檢察官收受判決正本之日期為準。
                                書記官  顏偉林
中　　華　　民　　國　　111 　年　　8 　　月　　16　　日

附表：（時間：民國；金額：新臺幣）
編號 被害人 詐欺方式 轉帳、存款之時間、地點、方式、金額、轉入、存入之詐欺帳戶 提款時間、地點、方式、提領帳戶、金額 證據（卷頁） 罪刑 1 林逸文（提出告訴） 上開詐欺集團某成員於110年6月12日下午2時44分前某時許，撥打電話向林逸文佯稱：其為格納庫模型店人員，林逸文之前購物，因系統異常，導致信用卡重複扣款云云，復由上開詐欺集團另一成員撥打電話向林逸文佯稱：其係永豐銀行客服人員，林逸文須依指示解除轉帳功能云云，致林逸文因而陷於錯誤，依指示操作網路銀行，於右列時間、地點、以右列方式轉帳右列金額至右列帳戶。 於110年6月12日下午2時44分許，在新北市新莊區住處（地址詳卷），以網路銀行轉帳49,985元至中華郵政戶名郭素伶、帳號00000000000000號帳戶（下稱上開郭素伶三芝郵局帳戶）。 盧明俊持上開郭素伶三芝郵局帳戶金融卡，於110年6月12日下午3時24分19秒許，在臺中市○○區○○路000號中華郵政清水郵局，以自動櫃員機提領51,000元（提款金額超出林逸文所轉入之49,985元部分，與本案無關，應予扣除）。   ⑴ 被告盧明俊於警詢時之陳述、自白（見偵卷第73、75、77頁）、 ⑵ 告訴人林逸文於警詢時之陳述（見偵卷第131至133頁）、 ⑶ 網路銀行轉帳明細（見偵卷第135頁）、 ⑷ 告訴人林逸文提出之手機通話紀錄截圖（見偵卷第143頁）、 ⑸ 新北市政府警察局新莊分局中平派出所受（處）理案件證明單、受理各類案件紀錄表、內政部警政署反詐騙諮詢專線紀錄表、受理詐騙帳戶通報警示簡便格式表（見偵卷第127至129、137至141頁）、 ⑹ 上開郭素伶三芝郵局帳戶交易明細（見偵卷第39至41頁、本院卷第83頁）、 ⑺ 提領畫面（見偵卷第45至47頁）、 ⑻ 車手提領明細（見偵卷第29至37頁） 盧明俊犯三人以上共同詐欺取財罪，處有期徒刑壹年貳月，併科罰金新臺幣壹萬元，罰金如易服勞役，以新臺幣壹仟元折算壹日。 2 郭韋廷（提出告訴） 上開詐欺集團某成員於110年6月12日下午2時31分許，撥打電話向郭韋廷佯稱：其為格納庫模型店人員，郭韋廷之前購物，因工讀生操作失誤，導致郭韋廷多訂購了其他訂單，店家要主動退款云云，復由上開詐欺集團另一成員撥打電話向郭韋廷佯稱：其係中國信託銀行客服人員，郭韋廷須依指示轉帳以便統整分析云云，致郭韋廷因而陷於錯誤，依指示操作自動櫃員機，於右列時間、地點、以右列方式存入右列金額至右列帳戶。 於110年6月12日下午3時32分許，在不詳地點，以自動櫃員機存款29,985元至上開郭素伶三芝郵局帳戶。 盧明俊持上開郭素伶三芝郵局帳戶金融卡，於下列時間，在下列地點，以自動櫃員機提領下列金額： ⑴ 110年6月12日下午3時41分28秒許，在臺中市○○區○○路000號中華郵政清水郵局，提領 55,000元。 ⑵ 110年6月12日下午3時46分30秒許，在臺中市○○區○○路000號華南銀行清水分行，提領 1,000元。 〈上開⑴、⑵提款金額包含下列編號3部分，提款金額超出郭韋廷、林裕翔所轉入金額合計 55,983元（計算式：29,985+25,998= 55,983元）部分，與本案無關，應予扣除〉 ⑴ 被告盧明俊於警詢時之陳述、自白（見偵卷第74、75、77頁）、 ⑵ 證人即告訴人郭韋廷於警詢時之陳述（見偵卷第149至153頁）、 ⑶ 郭韋廷之存摺封面及交易明細影本（見偵卷第161頁）、 ⑷ 告訴人郭韋廷提出之手機通聯記錄截圖（見偵卷第163頁）、 ⑸ 桃園市政府警察局龜山分局龜山派出所受（處）理案件證明單、受理各類案件紀錄表、內政部警政署反詐騙諮詢專線紀錄表、受理詐騙帳戶通報警示簡便格式表（見偵卷第145至147、155至159頁）、 ⑹ 上開郭素伶三芝郵局帳戶交易明細（見偵卷第39至41頁、本院卷第83頁）、 ⑺ 提領畫面（見偵卷第48至50頁）、 ⑻ 車手提領明細（見偵卷第29至37頁） 盧明俊犯三人以上共同詐欺取財罪，處有期徒刑壹年壹月，併科罰金新臺幣壹萬元，罰金如易服勞役，以新臺幣壹仟元折算壹日。 3 林裕翔（提出告訴） 上開詐欺集團某成員於110年6月12日下午3時8分許，撥打電話向林裕翔佯稱：其為模型店人員，林裕翔之前購物，誤將林裕翔之訂單多植30筆云云，復由上開詐欺集團另一成員撥打電話向林裕翔佯稱：其係郵局客服人員，林裕翔須依指示操作網路銀行云云，致林裕翔因而陷於錯誤，依指示操作網路銀行，於右列時間、地點、以右列方式轉帳右列金額至右列帳戶。 於110年6月12日下午3時36分許，在新竹市東區居所（地址詳卷），以網路銀行轉帳25,998元至上開郭素伶三芝郵局帳戶。 即上開編號2所示 ⑴ 被告盧明俊於警詢時之陳述、自白（見偵卷第72、75、77頁）、 ⑵ 證人即告訴人林裕翔於警詢時之陳述（見偵卷第167至171頁）、 ⑶ 網路銀行帳戶資料照片、網路銀行轉帳明細（見偵卷第173頁）、 ⑷ 告訴人林裕翔提出之手機通聯紀錄照片（見偵卷第173頁）、 ⑸ 新竹市警察局第二分局埔頂派出所受（處）理案件證明單、內政部警政署反詐騙諮詢專線紀錄表、受理詐騙帳戶通報警示簡便格式表（見偵卷第165、175至177頁）、 ⑹ 上開郭素伶三芝郵局帳戶交易明細（見偵卷第39至41頁、本院卷第83頁）、 ⑺ 提領畫面（見偵卷第48至50頁）、 ⑻ 車手提領明細（見偵卷第29至37頁） 盧明俊犯三人以上共同詐欺取財罪，處有期徒刑壹年壹月，併科罰金新臺幣壹萬元，罰金如易服勞役，以新臺幣壹仟元折算壹日。 4 陳奕心（提出告訴） 上開詐欺集團某成員於110年6月12日下午2時31分許，撥打電話向陳奕心佯稱：其為玉如阿姨內衣網購客服人員，陳奕心之前購物，因客戶報帳明細貼錯，要向金管會取消交易云云，復由上開詐欺集團另一成員撥打電話向陳奕心佯稱：其係富邦銀行客服人員，陳奕心須依指示操作網路銀行云云，致陳奕心因而陷於錯誤，依指示操作網路銀行，於右列時間、地點、以右列方式轉帳右列金額至右列帳戶。 於下列時間，在新竹市東區居處（地址詳卷），以網路銀行轉帳下列金額至下列帳戶： ⑴ 110年6月12日下午3時13分、23分許，轉帳 49,987元、49,989元至合作金庫銀行戶名郭素伶、帳號0000000000000號帳戶（下稱上開郭素伶合庫銀行帳戶）。 ⑵ 110年6月12日下午3時38分、40分、4時5分許，轉帳 49,985元、49,988元、29,987元至玉山銀行戶名郭素伶、帳號0000000000000號帳戶 （下稱上開郭素伶玉山銀行帳戶）。 盧明俊持下列銀行帳戶金融卡，於下列時間，在下列地點，以自動櫃員機提領下列金額： ⑴ 持上開郭素伶合庫銀行帳戶金融卡，於110年6月12日下午3時28分31秒、29分19秒、29分55秒、30分35秒、31分22秒、44分6秒、44分47秒、45分24秒許，在臺中市○○區○○路000號華南銀行清水分行，提領 20,000元、 20,000元、 20,000元、 20,000元、 19,000元、 20,000元、 20,000元、 10,000元 （上開提款金額包含下列編號5陳怡媗轉入上開郭素伶合庫銀行帳戶部分）。 ⑵ 持上開郭素伶玉山銀行帳戶金融卡，於110年6月12日下午3時54分28秒、55分4秒、55分40秒、56分14秒、56分50秒、57分28秒許，在臺中市○○區○○路000號臺中銀行清水分行，提領 20,000元、 20,000元、 20,000元、 20,000元、 20,000元、 3,000元 〈提款金額超出陳奕心於110年6月12日下午3時40分許累計轉入之金額合計 99,973元（計算式：49,985+49,988= 99,973元）部分，與本案無關，應予扣除〉。 ⑶ 持上開郭素伶玉山銀行帳戶金融卡，於110年6月12日下午4時15分2秒、15分53秒、17分48秒許，在臺中市○○區○○路000號華南銀行清水分行，提領 20,000元、 20,000元、 7,000元 （上開提款金額包含下列編號5陳怡媗轉入上開玉山銀行帳戶部分）。 ⑴ 被告盧明俊於警詢時之陳述、自白（見偵卷第75至77頁）、 ⑵ 證人即告訴人陳奕心於警詢時之陳述（見偵卷第181至187頁）、 ⑶ 內政部警政署反詐騙諮詢專線紀錄表、新竹市警察局第二分局埔頂派出所受理詐騙帳戶通報警示簡便格式表（見偵卷第189至193頁）、 ⑷ 上開郭素伶合庫銀行帳戶交易明細（見本院卷第89頁）、上開郭素伶玉山銀行帳戶交易明細（見偵卷第43頁、本院卷第99頁）、 ⑸ 提領畫面（見偵卷第51至61頁）、 ⑹ 車手提領明細（見偵卷第29至37頁） 盧明俊犯三人以上共同詐欺取財罪，處有期徒刑壹年伍月，併科罰金新臺幣壹萬元，罰金如易服勞役，以新臺幣壹仟元折算壹日。 5 陳怡媗 上開詐欺集團某成員於110年6月12日下午2時50分許，撥打電話向陳怡媗佯稱：其為玉如阿姨內衣網購客服人員，陳怡媗之前購物，誤將陳怡媗設定為經銷商云云，復由上開詐欺集團另一成員撥打電話向陳怡媗佯稱：其係銀行或郵局客服人員，陳怡媗須依指示操作網路銀行云云，致陳怡媗因而陷於錯誤，依指示操作網路銀行，於右列時間、地點、以右列方式轉帳右列金額至右列帳戶。 於下列時間、在屏東縣屏東市工作場所（地址詳卷），以網路銀行轉帳下列金額至下列帳戶： ⑴ 110年6月12日下午3時40分，轉帳 49,208元至上開郭素伶合庫銀行帳戶。 ⑵ 110年6月12日下午3時57分，轉帳 17,984元至上開郭素伶玉山銀行帳戶。 即上開編號4⑴、⑶所示。 ⑴ 被告盧明俊於警詢時之陳述、自白（見偵卷第74、76、77頁）、 ⑵ 證人即告訴人陳怡媗於警詢時之陳述（見偵卷第195至197頁）、 ⑶ 網路銀行轉帳明細（見偵卷第199至201頁）、 ⑷ 被害人陳怡媗提出之手機通話紀錄截圖（見偵卷第209頁）、 ⑸ 內政部警政署反詐騙諮詢專線紀錄表、屏東縣政府警察局屏東分局崇蘭派出所受理詐騙帳戶通報警示簡便格式表（見偵卷第203至207頁）、 ⑹ 上開郭素伶合庫銀行帳戶交易明細（見本院卷第89頁）、上開郭素伶玉山銀行帳戶交易明細（見偵卷第43頁、本院卷第99頁）、  ⑺ 提領畫面（見偵卷第51至61頁）、 ⑻ 車手提領明細（見偵卷第29至37頁） 盧明俊犯三人以上共同詐欺取財罪，處有期徒刑壹年貳月，併科罰金新臺幣壹萬伍仟元，罰金如易服勞役，以新臺幣壹仟元折算壹日。 

附錄論罪科刑法條：
中華民國刑法第339條之4
犯第339條詐欺罪而有下列情形之一者，處1年以上7年以下有期
徒刑，得併科1百萬元以下罰金：
一、冒用政府機關或公務員名義犯之。
二、三人以上共同犯之。
三、以廣播電視、電子通訊、網際網路或其他媒體等傳播工具，
    對公眾散布而犯之。
前項之未遂犯罰之。

洗錢防制法第2條
本法所稱洗錢，指下列行為：
一、意圖掩飾或隱匿特定犯罪所得來源，或使他人逃避刑事追訴
    ，而移轉或變更特定犯罪所得。
二、掩飾或隱匿特定犯罪所得之本質、來源、去向、所在、所有
    權、處分權或其他權益者。
三、收受、持有或使用他人之特定犯罪所得。

洗錢防制法第14條
有第2條各款所列洗錢行為者，處7年以下有期徒刑，併科新臺幣
5百萬元以下罰金。
前項之未遂犯罰之。
前2項情形，不得科以超過其特定犯罪所定最重本刑之刑。